【裁判字號】    90,易,100
【裁判日期】    900831
【裁判案由】    竊盜
【裁判全文】
台灣苗栗地方法院刑事判決                            九十年度易字第一號
    公  訴  人  臺灣苗栗地方法院檢察署檢察官
    被      告  甲○○
右列被告因竊盜案件，經檢察官提起公訴（八十九年度偵字第三八八九號），本院判
決如左：
    主      文
甲○○攜帶兇器竊盜，累犯，處有期徒刑壹年。
    事      實
一、甲○○曾有多次違反麻醉藥品管理條例案件前科，並曾於民國八十六年六月三十
    日因違反麻醉藥品管理條例及藥事法等案件，經臺灣新竹地方法院分別判處有期
    徒刑八月及六月，合併應執行有期徒刑一年確定，甫於八十七年五月十七日（起
    訴書誤載為八十七年六月六日）因縮刑期滿執行完畢。詎仍不知悔改，竟意圖為
    自己不法之所有，於八十九年九月十七日十九時許，在苗栗縣竹南鎮○○路附近
    之鐵道旁，持其所有客觀上對人之生命、身體具有危險性可為兇器之六角扳手一
    支（業已丟棄），竊取佳順交通股份有限公司所有停放該處之車牌號碼ＱＵ─六
    七七號曳引車一部，得手後據為己有，甲○○並透過不知上開曳引車係屬贓車之
    丙○○（經檢察官另為不起訴處分）接洽並由丙○○為其尋找上開贓車買主，嗣
    於同年九月十八日淩晨零時三十分許，甲○○偕同丙○○共同前往台北市○○區
    ○○街五十二號丁○○住處，準備出售上開贓車予丁○○時，為警當場查獲，並
    扣得上開車號ＱＵ─六七七號曳引車一部（已發還佳順交通股份有限公司），始
    查悉上情。
二、案經台北市政府警察局南港分局移送臺灣苗栗地方法院檢察署檢察官偵查起訴。
    理      由
一、訊據被告甲○○於警訊時及檢察官偵查中對於右揭時地竊取上開曳引車之事實固
    坦承不諱，惟於本院審理中則矢口否認有何竊盜犯行，並辯稱：車號ＱＵ─六七
    七號曳引車不是伊偷的，是丙○○偷的，伊於警訊時及偵查中承認，係因丙○○
    答應要替其交保，且要給伊安家費云云。惟查，右揭事實，業據被告於警訊時及
    偵查中坦承不諱，核與證人即被害人佳順交通股份有限公司司機乙○○於警訊時
    指述失竊情節相符，並經證人林財榮於警訊時、偵查中及丁○○於偵審中證述明
    確，雖被告於本院審理中翻異前供詞，辯稱上開曳引車並非伊竊取，惟徵諸證人
    丁○○於本院審理中證述：「我看到被告與丙○○已下車，車子擺一邊，丙○○
    就與我談買賣車子的事，林某說要賣我五十萬元，被告在旁也有說車子要賣給我
    ，當時被告與丙○○都有與我談買賣之事。後來我不想買，他們就一直推銷叫我
    買，時間約三十分鐘，就被警察查獲。」、「當時被告是開ＱＵ─六七七號大貨
    車，丙○○開自小客車」、「（問：為何知被道被告開大貨車﹖）是丙○○告訴
    我被告開來的。」等語（參見本院九十年八月三日訊問筆錄），核與證人丙○○
    於警訊時證述：「我與人合夥經營德興汽車修理廠。」、「（問：被警查扣之牌
    照號碼ＱＵ─六七七號，引擎號碼六Ｄ二二─二三０九四一號特營大貨車是何人
    所有﹖）是何人所有我不知道，我祗知道是甲○○開來的。」、「甲○○於本（
    九）月十四日下午曾到我住處告訴我說：他有壹輛車要賣，我說沒關係，我可以
    替他問問看，因此我就找丁○○，問丁○○是否要買。」、「是我介紹的沒錯，
    但我不知是贓車。」、「（問：ＱＵ─六七七號特營大貨車是否你與甲○○共同
    行竊所得﹖）我沒有偷竊。」等語（均參見臺灣苗栗地方法院檢察署八十九年度
    偵字第三八八九號偵查卷宗第五頁反面、第六頁正反面）及偵查中證述：「（問
    ：為何和甲○○被查獲﹖）昨天晚上七時許甲○○打電話給說他有一部車要賣，
    要叫我帶他去賣，賣完之後載他回來。」（參見前開偵查卷第三十四頁反面）等
    語相符，參以被告於檢察官偵查中亦自承：「（問：八十九年九月十八日淩晨零
    時三十分許，在台北市○○區○○街五十二號，為何和丙○○一起為警查獲﹖）
    丙○○介紹要把我偷來的車要給丁○○。」、「丙○○經營車體，前二天我問他
    如有車是否能賣，他說可以。」、「（問：丙○○是否知道是贓車﹖）他不知道
    ，我們一起去找丁○○時，林有問我有無車籍資料，我答不出來。」等語（均參
    見前開偵查卷第三十四頁正反面），足證本件係被告於竊取上開曳引車後，為求
    脫手，乃找經營汽車修理廠而不知上開曳引車係屬贓車之丙○○為其銷贓，復由
    丙○○聯絡買主即證人丁○○，並約定於右揭時地交易，於未交易時而為警當場
    查獲。是被告於本院審理中翻異其於警訊時及偵查中供詞，揆諸前揭說明，自係
    事後卸責之詞，不足採信。此外，復有贓物認領保管單及車籍作業系統─查詢認
    可資料各一紙附卷可稽。從而本件事證明確，被告竊盜犯行應堪認定。
二、按扳手尖銳無比，客觀上對人之生命、身體具有危險性，足當兇器使用，是核被
    告甲○○所為，係犯刑法第三百二十一條第一項第三款之攜帶兇器竊盜罪。被告
    曾於八十六年六月三十日因違反麻醉藥品管理條例及藥事法等案件，經臺灣新竹
    地方法院分別判處有期徒刑八月及六月，合併應執行有期徒刑一年確定，甫於八
    十七年五月十七日因縮刑期滿執行完畢，有臺灣高等法院檢察署刑案紀錄簡覆表
    一紙在卷足稽，其於受有期徒刑之執行完畢後，五年以內再犯本件有期徒刑以上
    之罪，為累犯，依法應加重其刑。爰審酌被告前有多次違反麻醉藥品管理條例等
    犯罪前科，顯見其素行不佳及其犯罪之動機、目的、手段、行竊次數及所得、犯
    罪後於本院審理中仍矢口否認犯行不知悔悟等一切情狀，量處如主文所示之刑，
    以示懲儆。至被告持以行竊用之六角扳手一支，雖係被告所有供其竊盜用之工具
    ，惟業經被告丟棄乙節，業據被告於偵查中供明在卷，並未扣案，為免將執行沒
    收之困難，爰不予宣告沒收，附此敘明。
據上論斷，應依刑事訴訟法第二百九十九條第一項前段，刑法第三百二十一條第一項
第三款、第四十七條，判決如主文。
本案經檢察官呂曾達到庭執行職務。
中      華      民      國      九十    年      八      月    三十一    日
                                      臺灣苗栗地方法院刑事庭
                                          法  官  吳  炳  桂
右正本證明與原本無異。
如不服本判決，應於送達後十日內向本院提出上訴狀（須附繕本），上訴於台灣高等
法院台中分院。
                                          書記官  楊  慧  萍
中      華      民      國      九十    年      九      月      五      日
附錄本判決論罪科刑法條全文：
刑法第三百二十一條第一項第三款：
犯竊盜罪而有左列情形之一者，處六月以上五年以下有期徒刑：
三、攜帶兇器而犯之者。


司法院資訊處製作；財團法人民間司法改革基金會備份。
